最高法院刑事判決　　　　　　　　　　　　　　　九十三年度台上字第三六九０號
　　上　訴　人　甲○○
　　　　　　　　　　　　（另案在台灣屏東監獄執行）
右上訴人因違反毒品危害防制條例案件，不服台灣高等法院高雄分院中華民國九十三
年五月十一日第二審判決（九十三年度上訴字第二六七號，起訴案號：台灣高雄地方
法院檢察署九十一年度偵字第二０三八八、二四一六九號），提起上訴，本院判決如
左：
    主  文
上訴駁回。
    理  由
按刑事訴訟法第三百七十七條規定，上訴於第三審法院，非以判決違背法令為理由，
不得為之。是提起第三審上訴，應以原判決違背法令為理由，係屬法定要件。如果上
訴理由狀並未依據卷內訴訟資料，具體指摘原判決不適用何種法則或如何適用不當，
或所指摘原判決違法情事，顯與法律規定得為第三審上訴理由之違法情形，不相適合
時，均應認其上訴為違背法律上之程式，予以駁回。本件上訴意旨略稱：(一)、原判決
依證人陳宏樺、黃坤龍之供述認定上訴人甲○○有販賣第一級毒品海洛因之犯行，但
彼二人於接受偵訊時均因其自身涉有違反毒品危害防制條例案件，為獲減刑寬典，難
免諉罪於上訴人，故為不利於上訴人之供述。且黃坤龍於被查獲時更與員警串通，佯
示向上訴人購買海洛因，配合警方誘捕上訴人，其正當性及合法性已有可疑。陳宏樺
所供上訴人出售海洛因與綽號「佳宏」、「池」之男子，但其真實姓名，均未能查明
，其真實性如何均有可疑。原判決未調查說明有何補強證據證明彼二人之供述與事實
相符，而採為斷罪資料，有判決不載理由之違法。(二)、上訴人於警訊及檢察官初訊時
均否認有販賣海洛因之犯行，但於警訊時遭刑求，以致顎骨骨折、嘴巴潰爛，十餘日
無法進食，於偵查中為求交保，不得不為不實之自白，並非如原判決所載檢察官並未
誘上訴人以供承販賣毒品即予交保。(三)、原判決以上訴人自白向綽號「棒賢」、「阿
德」、「仔賢」等人販入海洛因之價格換算上訴人出售之價格，而認定上訴人有營利
之意圖，亦有重大瑕疵，當然違背法令等語。
惟查原判決認定上訴人有原判決事實欄所記載之犯行，係依憑上訴人於第一審偵審中
之自白、證人黃坤龍、陳宏樺、鄭育昇之供述、卷附法務部調查局民國九十一年十一
月十五日調科壹字第二二００一四二八七、000000000號鑑定通知書、高雄
醫學大學附設中和紀念醫院九十二年一月二十八日編號0000000、00000
00號檢驗報告、上訴人之自白書、扣案第一級毒品海洛因三包、含有海洛因之香菸
半截、小鐵盒一個、供販賣海洛因之門號0000000000、00000000
00號行動電話二支等證據，予以綜合判斷，因而撤銷第一審判決，改判論處上訴人
共同連續販賣第一級毒品罪刑（累犯），已詳予說明其所憑之證據及其認定之理由。
而以上訴人雖否認有販賣第一級毒品之犯行，辯稱：伊係代陳宏樺等人向他人拿取海
洛因後轉交，並未獲取任何利益，於偵查中自白，係因當時顎骨骨折，嘴巴潰爛疼痛
，為求獲得交保而為不實之供述等語。然查上訴人於檢察官偵查中自白有本件之犯行
並書立自白書，核與證人陳宏樺之供述及黃坤龍於警訊中之供述相符，上訴人並不爭
執其於偵查中自白之任意性，觀諸其於偵查中檢察官係訊問其「是否願意配合供出毒
品上游來源，如查獲將來可減其刑？」上訴人表示「願意」，難謂檢察官係以交保而
誘其自白有販賣毒品之犯行。又依上訴人之供述，其海洛因之來源係以每錢新台幣（
下同）二萬餘元向綽號「阿德」等人購得，按此換算上訴人販入海洛因之價格每０．
一公克約介於五百三十三元至八百元之間，而扣案上訴人以每包一千元出售與陳宏樺
、黃坤龍之海洛因各一包，其合計淨重為０．二公克，上訴人顯然有賺取差價之營利
意圖。雖上訴人前後八次販賣海洛因之犯行，出售與黃坤龍三次（包括一次未遂）均
已收到價款，出售與陳宏樺之三次及託陳宏樺轉交的二次，均各只收到一次價款各一
千元，餘均未取得價款，但上訴人曾向陳宏樺表示：運交毒品後，要收一千元等語，
且未向陳宏樺表示毒品係免費提供等情，已據陳宏樺於第一審供述在卷，自亦不能以
部分販毒之價款尚未收取，而認上訴人僅係替他人轉交毒品而無販賣海洛因之犯行。
就上訴人否認犯罪，所辯各節，認係卸責之詞，不足採信，於理由內予以指駁。復敘
明公訴意旨以上訴人除前述科刑之犯行外，另於九十一年六月起至八月間，曾多次販
賣海洛因與陳宏樺，另於同年九月十日十七時，免費贈送海洛因一包與陳宏樺，託其
運送一包海洛因與黃坤龍，因認上訴人另涉犯販賣第一級毒品及轉讓第一級毒品罪嫌
。惟尚查無證據證明上訴人有此部分之犯行，因公訴人認此部分與前揭科刑部分有連
續犯之裁判上一罪關係，依審判不可分原則，不另為無罪之諭知。所為論斷，均有卷
存資料可資覆按，從形式上觀察，並無所謂違背法令之情形。按被告之自白，苟非出
於不正之方法，且與事實相符者，得為證據，此觀諸刑事訴訟法第一百五十六條第一
項之規定自明。原判決以上訴人於偵查及第一審審理中之自白，並非出於不正當之方
法，且與證人陳宏樺、黃坤龍、鄭育昇等之供述相符，參酌卷內相關證據，而採為斷
罪之資料，於法難認有違。而原判決並未採用上訴人於警訊中之自白為斷罪之資料，
上訴意旨以其於警訊中之自白非出於自由意志，指摘原判決不當，難認係依據卷內資
料執為指摘之合法上訴第三審理由。又被告以外之人死亡者，其於檢察事務官、司法
警察官或司法警察調查中所為之陳述，經證明具有可信之特別情況，且為證明犯罪事
實之存否所必要者，得為證據，刑事訴訟法第一百五十九條之三第一款定有明文。原
判決以證人黃坤龍已於九十一年九月十二日死亡，但其於警訊中有關前後三次向上訴
人購買海洛因（包括一次未遂）之供述，與證人陳宏樺、鄭育昇之證言及上訴人之自
白相符，具有可信之特別情況，為證明犯罪事實之存否所必要，因而採為上訴人自白
之佐證，於法自屬有據。其餘上訴意旨，對原判決根據上開證據所為事實認定及法律
之適用，究竟有何違背法令之情形，並未依據卷內資料具體指摘，仍執己見，或就原
判決已有調查說明之事項，或就原審證據取捨及判斷證據證明力之職權行使，泛指其
違法，難認係適法上訴第三審之理由。本件上訴為違背法律上之程式，應予駁回。
據上論結，應依刑事訴訟法第三百九十五條前段，判決如主文。
中　　　華　　　民　　　國　　九十三　　年　　　七　　　月　　二十二　　日
                              最高法院刑事第三庭
                                  審判長法官  董　明　霈
                                        法官  林　茂　雄
                                        法官  張　祺　祥
                                        法官  石　木　欽
                                        法官  郭　毓　洲
      右正本證明與原本無異
                                              書  記  官
中　　　華　　　民　　　國　　九十三　　年　　　七　　　月　　二十七　　日
                                                                        Ｑ
